---
title: "Ficha 01 - Estatística Aplicada"
subtitle: "Revisão de Inferência Estatística"
author: "Patricia Akemi"
date: "`r Sys.Date()`"
output: html_document
---

```{r setup, include=FALSE}
knitr::opts_chunk$set(echo = TRUE)
```

## Exercício 1

**Enunciado:** Um grupo de investigadores recolheu os seguintes dados para o peso
da glândula pituitária numa amostra constituída por quatro ratinhos: média = 9.0 mg,
desvio padrão = 0.6 mg. Pretende-se determinar um intervalo de confiança a 95% para
o peso médio da glândula pituitária da população de ratinhos. Sob que hipóteses é
que este intervalo é válido?

### Dados do problema

```{r dados-ex1}
alpha <- 0.05
n <- 4
mean.peso <- 9.0
sd.peso <- 0.6
```

### Cálculo do intervalo de confiança a 95%

Como a amostra é pequena (n = 4) e o desvio padrão populacional é desconhecido,
usa-se a distribuição t de Student com n − 1 graus de liberdade:

```{r ic-ex1}
IC.low  <- mean.peso - sd.peso / sqrt(n) * qt(1 - alpha / 2, df = n - 1)
IC.high <- mean.peso + sd.peso / sqrt(n) * qt(1 - alpha / 2, df = n - 1)

cat("IC a 95% para o peso médio da glândula pituitária: [", 
    round(IC.low, 3), ",", round(IC.high, 3), "] mg\n")
```

### Conclusão

O intervalo de confiança a 95% para o peso médio da glândula pituitária é
aproximadamente **[`r round(IC.low, 2)`, `r round(IC.high, 2)`] mg**.

**Hipótese necessária para a validade deste intervalo:** é preciso assumir que a
variável "peso da glândula pituitária" segue uma **distribuição Normal** na
população de ratinhos. Isto é essencial porque, com n = 4 (amostra muito pequena),
não é possível invocar o Teorema do Limite Central para justificar o uso da
distribuição t — a normalidade dos dados tem de ser uma hipótese assumida à
partida (ou verificada, se houvesse dados brutos disponíveis).
